【裁判字號】    98,審訴,1159
【裁判日期】    980629
【裁判案由】    毒品危害防制條例
【裁判全文】
臺灣桃園地方法院刑事判決            98年度審訴字第1159號
公  訴  人  臺灣桃園地方法院檢察署檢察官
被      告  甲○○
指定辯護人  本院公設辯護人  陳瑞明
上列被告因毒品危害防制條例案件，經檢察官提起公訴（98年度
毒偵字第1090號），嗣被告於準備程序進行中為有罪之陳述，經
本院合議庭裁定由受命法官獨任進行簡式審判程序後，聲請改依
協商程序而為判決，本院判決如下：
    主  文
甲○○施用第一級毒品，累犯，處有期徒刑玖月。扣案之海洛因
壹包連同包裝袋壹只（毛重零點陸公克，因鑑驗使用零點零壹
公克）沒收銷燬之，注射針筒壹支沒收。
    事實及理由
一、本件被告所犯係死刑、無期徒刑或最輕本刑為3 年以上有期
    徒刑以外之罪，其於準備程序中就被訴事實為有罪之陳述，
    經本院告知簡式審判程序之旨，並聽取公訴人、被告及辯護
    人之意見後，爰依刑事訴訟法第273 條之1 第1 項規定合議
    裁定由受命法官獨任進行簡式審判程序。
二、甲○○前有違反槍砲彈藥刀械管制條例、毒品危害防制條例
    等前科，其中於民國87年間，因施用毒品案件，經本院以87
    年度訴字第279 號裁定送觀察、勒戒後，認有繼續施用毒品
    之傾向，再經本院以87年度訴字第279 號裁定令入戒治處所
    施以強制戒治，嗣因強制戒治已屆滿3 月，其成效經評定為
    合格，無繼續戒治之必要，經本院以88年度毒聲字第3454號
    裁定停止戒治，所餘期間並付保護管束，而於88年7 月3 日
    釋放出所，後經本院以88年度毒聲字第6588號裁定撤銷停止
    戒治並令入戒治處所施以強制戒治，且經臺灣高等法院以88
    年度毒抗字第905 號裁定抗告駁回確定後，於90年12月21強
    制戒治期滿，並經本院以90年度訴緝字第45號判決免刑確定
    。另於92年間，因施用毒品案件，經本院以91年度毒聲字第
    2897號裁定令入戒治處所施以強制戒治，嗣因強制戒治已屆
    滿3 月，其成效經評定為合格，無繼續戒治之必要，經本院
    以92年度毒聲字第2516號裁定停止戒治，所餘期間付保護管
    束，而於92年9 月8 日釋放出所，所餘戒治期間付保護管束
    ，於92年12月31日強制戒治期滿，未經撤銷視為執行完畢，
    該次施用毒品犯行，並經本院以92年度訴字第355 號判決判
    處有期徒刑8 月確定，於97年11月8 日執行完畢（構成累犯
    ）。詎仍不知悔改，明知海洛因業經公告列為毒品危害防制
    條例第2 條第2 項第1 款之第一級毒品，不得非法持有、施
    用，竟基於施用第一級毒品海洛因之犯意，於98年2 月25日
    22時15分許，在桃園縣中壢市中壢火車站廁所內，施用第一
    級毒品海洛因1 次。嗣於同日23時30分許，在桃園縣中壢市
    ○○路106 號前為警查獲，並扣得其所有之海洛因1 包連同
    包裝袋1 只（毛重0.36公克，因鑑驗使用0.01公克）及其所
    有供（但非專供）施用毒品所用之注射針筒1 支。案經桃園
    縣政府警察局移送臺灣桃園地方法院檢察署檢察官偵查後起
    訴。
三、證據名稱：
  (一)被告於警詢、偵訊、本院訊問及準備程序中之自白。
  (二)台灣檢驗科技股份有限公司濫用藥物檢驗報告暨桃園縣政
      府警察局尿液暨毒品檢體真實姓名與編號對照表、台灣檢
      驗科技股份有限公司濫用藥物檢驗報告各1 份附卷可稽。
  (三)海洛因1 包連同包裝袋1 只（毛重0.36公克，因鑑驗使用
      0.01公克）、注射針筒1 支扣案可資佐證。
四、本件經檢察官與被告於審判外達成協商之合意且被告已認罪
    ，其合意內容為：就其施用第一級毒品部分，被告願受科刑
    範圍為有期徒刑9 月。經查，上開協商合意並無刑事訴訟法
    第455 條之4 第1 項所列情形之一，檢察官聲請改依協商程
    序而為判決，本院爰不經言詞辯論，於協商合意範圍內為協
    商判決，合予敘明。
五、扣案之海洛因1 包連同包裝袋1 只（毛重0.36公克，因鑑驗
    使用0.01公克），經送鑑定結果，確含海洛因成分，有台灣
    檢驗科技股份有限公司濫用藥物檢驗報告1 紙在卷可稽，應
    依毒品危害防制條例第18條第1 項前段規定，沒收銷燬之；
    包裹第一級毒品海洛因之包裝袋與前開海洛因毒品無從完全
    剝離，併依毒品危害防制條例第18條第1 項前段規定，沒收
    銷燬之。另扣案之注射針筒1 支，係被告所有，供（但非專
    供）其施用毒品海洛因所用之物，業據被告陳明在卷，應依
    刑法第38條第1 項第2 款規定宣告沒收。
六、應適用之法條：刑事訴訟法第273 條之1 第1 項、第455 條
    之4 第2 項、第455 條之8 ，毒品危害防制條例第10條第1
    項、第18條第1 項前段，刑法第11條、第47條第1 項、第38
    條第1 項第2 款。
七、本判決除有刑事訴訟法第455 條之4 第1 項第1 款、第2 款
    、第4 款、第6 款、第7 款所定情形之一，或違反同條第2
    項規定者外，不得上訴。
八、如不服本件判決，得自收受判決送達之日起10日內，向本院
    提出上訴書狀，上訴於第二審法院。
本案經檢察官潘怡華到庭執行職務。
中    華    民    國    98    年    6     月    29    日
                  刑事庭  法  官  徐  培  元
以上正本證明與原本無異。
如不服本判決應於收受判決後10日內向本院提出上訴書狀，並應
敘述具體理由。其未敘述上訴理由者，應於上訴期間屆滿後20日
內向本院補提理由書 (均須按他造當事人之人數附繕本)「 切勿
逕送上級法院」。
                          書記官  張  筆  隆
中    華    民    國    98    年    6     月    29    日
附錄本件論罪科刑法條：
毒品危害防制條例第10條
施用第一級毒品者，處六月以上五年以下有期徒刑。
施用第二級毒品者，處三年以下有期徒刑。


司法院資訊處製作；財團法人民間司法改革基金會備份。
